【裁判字號】    99,非抗,92
【裁判日期】    990706
【裁判案由】    票款執行
【裁判全文】
臺灣高等法院民事裁定                  99年度非抗字第92號
再抗告人  丙○○
          乙○○
再抗告人因與相對人甲○○間票款執行事件，對於中華民國99年
4月30日臺灣臺北地方法院99年度審抗字第91號裁定提起抗告，
本院裁定如下：
    主  文
再抗告駁回。
再抗告程序費用由再抗告人連帶負擔。
    理  由
一、抗告法院之裁定，以抗告不合法而駁回者，不得再為抗告。
    但得向原法院提出異議。前項異議，準用民事訴訟法第484
    條第2項及第3項之規定。除前二項之情形外，對於抗告法院
    之裁定再為抗告，僅得以其適用法規顯有錯誤為理由，新修
    正非訟事件法第45條定有明文。同法第46條亦明定：「抗告
    及再抗告，除本法另有規定外，準用民事訴訟法關於抗告程
    序之規定。」又所謂「適用法規顯有錯誤」，係指原審法院
    裁定就其取捨證據所確定之事實適用法規顯有錯誤而言。至
    其認定事實不當，則不在該條項適用之列（最高法院93年度
    台抗字第429號裁判參照）。
二、本件相對人執抗告人於民國98年7月17日共同簽發之本票（
    下稱系爭本票）向原法院聲請本票裁定准予強制執行，經原
    法院於民國99年3月3日以99年度司票字第1988號裁定部分准
    許之，抗告人提起抗告，經原法院於99年4月30日以99年度
    審抗字第91號裁定駁回其抗告，抗告人仍不服，提起本件再
    抗告，其理由略以：原裁定以「抗告人雖未於系爭本票記載
    付款地，然彼等並不爭執系爭本票緊鄰發票人欄下方地址欄
    記載『台北市○○○路○段171巷18號15樓』等字，就系爭本
    票形式上觀察，應認上開地址為發票地」等語，駁回伊之抗
    告，然系爭本票上雖有記載上開地址，然此地址是否為發票
    地，已非無疑。又依其所在之位置，頂多僅係發票人之住、
    居所而已，尚難率認此為發票地。是以，原裁定僅以此地址
    所在之位置，逕認為發票地，顯有認定事實未憑證據及違反
    經驗法則之違誤，有原則上之重要性，足作為再抗告之理由
    ，爰請求廢棄原裁定，並駁回相對人於原法院聲請之本票准
    許強制執行等語。
三、按，本票執票人，依票據法第123條規定，聲請法院裁定許
    可對發票人強制執行，係屬非訟事件，此項聲請之裁定，及
    抗告法院之裁定，僅依非訟事件程序，以審查強制執行許可
    與否，並無確定實體上法律關係存否之效力，如發票人就票
    據債務之存否有爭執時，應由發票人提起確認之訴，以資解
    決（最高法院57年台抗字第76號判例參照）。查自系爭本票
    形式上觀之，該地址係記載於出票人欄下方之地址欄中，是
    原裁定認定該地址為發票地，尚非全屬無據，且依再抗告狀
    內容觀之，無非主張原裁定誤認定本票上之地址為發票地，
    此充其量僅屬原法院認定事實有無錯誤之問題，要與適用法
    規是否顯有錯誤無涉。再抗告論旨，仍執陳詞，指摘原裁定
    不當，求予廢棄，為無理由。
四、據上論結，本件再抗告為無理由，裁定如主文。
中    華    民    國    99    年    7     月    6     日
                    民事第二庭
                        審判長法  官  吳謙仁
                              法  官  李瓊蔭
                              法  官  黃莉雲
正本係照原本作成。
不得再抗告。
中    華    民    國    99    年    7     月    6     日
                              書記官  魏汝萍

司法院資訊處製作；財團法人民間司法改革基金會備份。
